【裁判字號】    98,消債聲,197
【裁判日期】    980915
【裁判案由】    聲請免責
【裁判全文】
臺灣臺中地方法院民事裁定           98年度消債聲字第197號
聲  請  人  辛○○
代  理  人  胡達仁律師
債  權  人  香港商香港上海豐銀行股份有限公司(原中華商
            業銀行)
                      統一編號.
法定代理人  乙○○
債  權  人  三信商業銀行股份有限公司
                      統一編號.
法定代理人  戊○○
債  權  人  聯邦商業銀行股份有限公司
                      統一編號.
法定代理人  甲○○
代  理  人  己○○
債  權  人  元大商業銀行股份有限公司
                        樓.5.
                      統一編號.
法定代理人  庚○○
債  權  人  玉山商業銀行股份有限公司
                      統一編號.
法定代理人  丁○○
代  理  人  丙○○
上列當事人因消費者債務清理事件聲請清算，本院裁定如下：
    主  文
債務人辛○○應予免責。
    理  由
一、按法院為終止或終結清算程序之裁定確定後，除別有規定外，
    應以裁定免除債務人之債務，消費者債務清理條例第一百三十
    二條定有明文。又法院裁定開始清算程序後，債務人有薪資、
    執行業務所得或其他固定收入，而普通債權人之分配總額低於
    債務人聲請清算前二年間，可處分所得扣除自己及依法應受其
    扶養者所必要生活費用之數額者，法院應為不免責之裁定，但
    債務人證明經普通債權人全體同意者，不在此限，復為同條例
    第一百三十三條所明定。另債務人有下列各款情形之一者，法
    院應為不免責之裁定，但債務人證明經普通債權人全體同意者
    ，不在此限：一、於七年內曾依破產法或本條例規定受免責；
    二、隱匿、毀損應屬清算財團之財產，或為其他不利於債權人
    之處分；三、捏造債務或承認不真實之債務；四、因浪費、賭
    博或其他投機行為，致財產顯然減少或負擔過重之債務，而生
    開始清算之原因；五、於清算聲請前一年內，已有清算之原因
    ，而隱瞞其事實，使他人與之為交易致生損害；六、明知已有
    清算原因之事實，非基於本人之義務，而以特別利於債權人中
    之一人或數人為目的，提供擔保或消滅債務；七、隱匿、毀棄
    、偽造或變造帳簿或其他會計文件之全部或一部，致其財產之
    狀況不真確；八、故意於財產及收入狀況說明書為不實之記載
    ，或有其他故意違反本條例所定義務之行為，亦為同條例第一
    百三十四條所明定。
二、本件經通知全體無擔保債權人到院表示意見，債權人均認為債
    務人具有預借現金、百貨服飾、美容髮廊及銀樓珠寶等非生活
    必要之支出；債務人則辯稱上述消費金額及頻率均非密集，仍
    未逾越一般日常生活之水準等語。經查債務人消費內容固有預
    借現金、百貨服飾、美容髮廊及銀樓珠寶等，然其金額非高，
    次數亦與一般正常消費態樣無異，且其債務總額亦僅四十餘萬
    元，難認有何奢侈、浪費之事由。尤以債務人原有協商條件為
    八十期，年息百分之八，債務人亦已履行達二十五期之久，足
    見其並無故意膨脹債務，增加道德風險之疑慮。債務人現無任
    何財產及收入所得，此有卷附財稅資料清單為憑，其因資遣以
    致無法履約，亦難苛責。
三、衡諸上述各項事由，本院認本件債務人並無投機、奢侈、浪費
    之行為，亦無其他消費者債務清理條例第一百三十三條前段或
    第一百三十四條各款所定之情事，依上說明，自應依上開規定
    裁定本件債務人免責，爰裁定如主文。
中    華    民    國    98    年    9     月    15    日
                            民事庭法官  張升星
上為正本係照原本作成
如不服本裁定，應於裁定送達後10日內，以書狀向本院提出抗告
，並繳納抗告費新臺幣1千元
中    華    民    國    98    年    9     月    15    日
                            書  記  官  陳貴欽


司法院資訊處製作；財團法人民間司法改革基金會備份。
